【裁判字號】    95,台上,5187
【裁判日期】    950921
【裁判案由】    違反兒童及少年性交易防制條例
【裁判全文】
最高法院刑事判決            九十五年度台上字第五一八七號
上  訴  人  Ａ００
            Ｂ００
上列上訴人等因違反兒童及少年性交易防制條例案件，不服台灣
高等法院台南分院中華民國九十四年三月三十一日第二審更審判
決（九十三年度重少連上更(三)字第四八四號，起訴案號：台灣台
南地方法院檢察署九十年度少連偵字第四號、九十年度偵字第四
二八三、四七○六號），提起上訴，本院判決如下：
     主    文
上訴駁回。
     理    由
按刑事訴訟法第三百七十七條規定，上訴於第三審法院，非以判
決違背法令為理由，不得為之。是提起第三審上訴，應以原判決
違背法令為理由，係屬法定要件。如果上訴理由狀並未依據卷內
訴訟資料，具體指摘原判決不適用何種法則或如何適用不當，或
所指摘原判決違法情事，顯與法律規定得為第三審上訴理由之違
法情形，不相適合時，均應認其上訴為違背法律上之程式，予以
駁回。本件原審經審理結果，認為上訴人Ａ００、Ｂ００二人違
反兒童及少年性交易防制條例均犯行明確，因而撤銷第一審關於
上訴人二人部分科刑之判決，經變更起訴法條，並就兒童及少年
性交易防制條例部分經比較新舊法從有利之修正前法律後，改判
復依行為時及裁判時之刑法，適用牽連犯從一重皆論處上訴人二
人共同意圖營利，以強暴方法，使未滿十八歲之人為性交易，並
以之為常業罪刑（Ａ００處有期徒刑十一年六月，Ｂ００處有期
徒刑十一年，均各併科罰金新台幣一百萬元），俱已詳敘其調查
、取捨證據之結果及憑以認定犯罪事實之心證理由。並就上訴人
二人否認之供詞及其等所辯各語，認非可採，予以論述。從形式
上觀察，原判決要無採證認事違背經驗法則、論理法則或理由不
備等違背法令之情形。Ｂ００於偵查中已供承民國八十九年十一
月十一日左右，Ｃ００說租房子（指坐落台南縣仁德鄉0000
00000000）除要開刺青館，還要綁架一名女子來關，而
以伊名義作連帶保證人租屋，當時由Ｃ００出面租屋，因伊與Ｃ
某係好友，故擔任連帶保證人，扣案膠帶係Ｄ００事前買回來的
，手銬係Ｃ００帶過去的，狗鍊係Ｅ００要去綁少女A1（姓名詳
卷，七十二年五月二十六日生，於本件案發時未滿十八歲，起訴
書、第一審及原審判決均誤載其出生年月日為七十二年十一月十
九日），即備好放在租屋處等語，原判決於理由內已說明Ｂ００
所供與已判決確定之Ｃ００、Ｄ００、Ｅ００分別於警詢及偵審
中坦認之供詞相符，並經證人Ｆ００供證屬實，且有扣案房屋租
賃契約書、已使用、未使用之膠帶、手銬、手銬鑰匙、狗鍊及保
險套足佐，乃綜合判斷，認Ｂ００與Ｃ００、Ｄ００、Ｅ００於
租屋當時，應已有妨害A1自由及強迫使其賣淫之犯意聯絡。觀諸
渠等為遂行本件犯罪，事先租屋，並備妥手銬、狗鍊及為數甚多
之保險套等物，且於八十九年十一月十九日晚上七時許，強押A1
至上開租屋處後，隨即於當晚十一時許，由Ｅ００找來嫖客，迫
令A1在該租屋處接客賣淫，顯見渠等於租屋之時應已有持續長期
拘禁A1，並使之賣淫計畫。是原判決據以認定Ｂ００與Ｃ００、
Ｄ００、Ｅ００自始有私行拘禁A1，逼其賣淫之謀議等情，要無
判決理由不備及理由矛盾之違法。而在上開租屋處經警查獲為數
甚多之保險套究係何時，由何人攜至該處，因與上訴人二人本件
犯罪構成事實之認定無涉，則原判決未說明其認定依據，亦無理
由不備之違法情事。原判決於理由內已依憑卷證資料，認Ａ００
就Ｅ００等人欲脅迫A1賣淫之事，事前已在崑山國小旁座車內經
Ｅ某告知，嗣又依Ｅ某指示，拿性感內衣予A1穿著，渠與Ｅ００
等人應有以強暴方法，使未滿十八歲之A1為性交易之犯意聯絡及
行為分擔，並說明Ｅ００、Ｄ００、Ｃ００及Ｂ００，積極尋找
適宜處所，供拘禁A1及迫使賣淫之用，及備妥膠帶、狗鍊、手銬
、保險套等物，足見渠等有將A1長期拘禁賣淫意思。且Ｅ００、
Ｄ００、Ａ００將A1押至上開租屋處時，即由Ｅ００指示Ｄ００
、Ｃ００、Ｇ００及Ｂ００等人分工，並囑Ｃ００、Ｂ００在帳
簿上記載A1賣淫所得，復對Ｄ００、Ｃ００承諾，渠等二人可自
賣淫所得分一成，供日常生活使用，益徵渠等有賴以維生意思。
徵諸八十九年十二月二十九日上午八時許，警方據報前往上開租
屋處，查扣未使用保險套一百五十七個，足見上訴人二人與已判
決確定之Ｅ００、Ｄ００、Ｃ００及Ｇ００為強迫A1賣淫，已準
備大量保險套，渠等確有以強暴方法，使未滿十八歲之A1為性交
易，並以之為常業意思。則上訴人二人與Ｅ００、Ｄ００、Ｃ００
、Ｇ００主觀上既有以強暴方法，使未滿十八歲之A1為性交易
，並以之維生犯意，Ｂ００復與Ｃ００將A1賣淫所得記載於帳簿
，而Ａ００則曾拿性感內衣予A1穿著，令其接客，則渠二人實際
縱未自Ｅ００處分受A1賣淫所得，而Ａ００亦另有職業，仍無礙
於上訴人二人該常業罪責之成立。原判決因之認上訴人二人所為
應成立兒童及少年性交易防制條例第二十四條第二項、第三項之
常業犯，要無理由不備可言。且Ｂ００於偵查中已坦承八十九年
十一月十一日左右，Ｃ００說租房子除要開刺青館，還要綁架一
名女子來關，而用伊名義作連帶保證人租屋，當時由Ｃ００出面
租屋，因伊與Ｃ某係好友，故擔任連帶保證人，而膠帶係Ｄ００
事前買回來的，手銬係Ｃ００帶過去的，狗鍊係Ｅ００要去綁少
女A1時，即備好放在租屋處等情屬實，渠又供稱A1被帶至上開租
屋處後，由伊對之搜身，後來伊亦到三樓，對A1騙說，伊亦是被
迫接客，要A1好好接客，久了後，就能像伊一樣自由，而Ｄ００
、Ｅ００、Ｃ００及Ａ００等人對A1恐嚇時，伊有在場，渠等對
A1恫稱，要乖乖聽話，否則要打她，如有機會出去，不可報警，
否則要殺她全家，平日係由伊與Ｃ００、Ｄ００、Ｇ００共同看
管A1等語，是Ｂ００對於強押拘禁A1之犯行與Ｅ００、Ｄ００、
Ｃ００、Ａ００等人應有共同犯意聯絡，並分擔犯行甚明。則A1
於偵查中所稱伊在上開租屋處被控制自由期間，男生不在時，係
由A2（按指Ｂ００）看管伊，約有二、三次等語，尚難認有何不
實。則此項供詞應不能認係對Ｂ００有利之證據，原判決未特加
說明，亦無理由不備之違誤。依原判決認定之事實，Ａ００於八
十九年十一月十九日夥同Ｅ００、Ｄ００及少年Ｈ○○（名字詳
卷）強押A1所持用兩支具殺傷力之改造玩具手槍，係渠於八十八
年間所改造，則該改造玩具手槍既係Ａ００於八十八年間已經改
造、持有，迨於八十九年間參與本件強押拘禁A1，迫令其賣淫時
，再與Ｅ００等人持以作案，則渠本件牽連所犯刑法第三百零二
條第一項、兒童及少年性交易防制條例第二十四條第二項、第三
項之罪，與渠未經許可，製造、持有改造玩具手槍犯行，應屬分
別起意之二罪關係，有本院二十九年上字第一五二七號判例可資
參照。是原判決於論罪理由內認Ａ００與Ｅ００、Ｄ００、少年
Ｈ○○就槍砲彈藥刀械管制條例第十一條第四項之罪部分，有犯
意聯絡、行為分擔，為共同正犯，而以括弧註明Ａ００此未經許
可，持有具殺傷力改造槍枝行為，已為渠先前未經許可，製造具
殺傷力玩具手槍行為所吸收，不予另論。並說明該扣案兩支具殺
傷力玩具手槍雖係Ａ００另案違反槍砲彈藥刀械管制條例案中經
查扣，然其為Ａ００與Ｅ００等人所持用強押A1，且為違禁物，
應依刑法第三十八條第一項第一款規定宣告沒收，所為上開論敘
，並無前後矛盾之情形可指。至該改造玩具手槍縱如檢察官併辦
意旨所指，係Ａ００於八十九年九月十一日，受Ｉ００囑託，為
之寄藏，其結論亦無不同，自不能因之指原判決有適用法則不當
之違法。是上訴人二人上訴意旨分別以上情指摘原判決違背法令
，核與法律規定得為第三審上訴理由之違法情形，不相適合。又
檢察官起訴事實雖未認定Ａ００與Ｅ００、Ｄ００、Ｃ００、
Ｂ００等人有意圖營利，以強暴方法，使A1為性交易，並以之為常
業之犯意聯絡，或有何分擔行為，然Ａ００夥同Ｅ００、Ｄ００
、Ｈ○○持槍強押A1至上開租屋處，私刑拘禁之犯行，既經檢察
官起訴，而該部分涉犯私行拘禁罪，與所犯兒童及少年性交易防
制條例第二十四條第二項、第三項之意圖營利，以強暴方法，使
未滿十八歲之人為性交易，並以之為常業罪，復有行為時及裁判
時，即修正前刑法所規定牽連犯之裁判上一罪關係，自為起訴效
力所及，則原審予以併論，原無不合，雖原判決對此起訴效力所
及，而應予併論之法律上理由，未加說明，而不無疏漏，然此一
程序上違誤，既於科刑判決本旨不生影響，要不能執為適法之第
三審上訴理由。上訴人二人其餘上訴意旨，則係就屬原審採證認
事職權之行使及原判決已說明事項，徒憑自己見解，任意指摘，
且仍為單純事實之爭執，均不能認係適法之第三審上訴理由。依
上揭說明，上訴人二人之上訴均違背法律上之程式，皆應予駁回
。上訴人二人恐嚇A1，涉犯刑法第三百零五條恐嚇危害安全罪部
分，核屬刑事訴訟法第三百七十六條第一款之案件，依該條規定
，不得上訴於第三審法院，因該罪為上訴人二人所犯私行拘禁罪
所吸收，二者具實質上一罪關係，則該私行拘禁罪上訴既不合法
，無從為實體之判決，該輕罪部分亦無從適用審判不可分之原則
，併為實體上審判，亦應從程序上予以駁回。Ａ００改造、持有
上開二支具殺傷力改造玩具手槍行為與本件上開論罪部分為二罪
關係，已如上述，而檢察官公訴事實既認Ａ００持Ｉ００先前所
寄藏該二支改造玩具手槍與Ｅ００、Ｄ００、Ｈ○○強押A1，另
犯修正前槍砲彈藥刀械管制條例第十一條第四項之罪（檢察官誤
認此與所犯私行拘禁等罪具牽連犯關係），則該二支具殺傷力改
造玩具手槍縱如原判決認定，非Ｉ００交付寄藏，而係Ａ００所
改造，原審漏未審判，要屬應由原審「補充」判決之問題，併此
敘明。
據上論結，應依刑事訴訟法第三百九十五條前段，判決如主文。
中    華    民    國  九十五  年    九    月  二十一  日
                      最高法院刑事第八庭
                          審判長法官  張  淳  淙
                                法官  張  春  福
                                法官  呂  丹  玉
                                法官  洪  昌  宏
                                法官  蔡  彩  貞
      本件正本證明與原本無異
                                      書  記  官
中    華    民    國  九十五  年    九    月  二十八  日


司法院資訊處製作；財團法人民間司法改革基金會備份。
